臺灣宜蘭地方法院刑事判決　　　　　　　　　　　　　九十一年度易字第一五三號
　　公　訴　人　臺灣宜蘭地方法院檢察署檢察官
　　被　　　告　丁○○
右列被告因傷害案件，經檢察官提起公訴（九十年度偵字第二七三二號），本院判決
如左：
    主  文
丁○○傷害人之身體，處有期徒刑肆月，如易科罰金，以佰元折算壹日。
    事  實
一、丁○○於民國九十年六月二十八日下午四時三十分許，在宜蘭縣壯圍鄉○○○道
    海世界釣蝦場旁戊○○經營之西瓜攤，因其前與甲○○有工程債務糾紛，商談不
    成，發生口角，竟基於傷害人身體之犯意，以拳頭毆打甲○○之頭部後，再自西
    瓜攤內拿取西瓜刀一支，砍向甲○○，甲○○見狀即以左手抓住該西瓜刀握柄，
    惟西瓜刀靠近握柄之刀尖部分乃刺及甲○○之左手掌，致甲○○受有左耳後方頭
    部挫傷一處、左手掌撕裂傷一處等傷害。
二、案經甲○○訴由宜蘭縣縣警察局礁溪分局報請臺灣宜蘭地方法院檢察署檢察官偵
    查起訴。
    理  由
一、訊據被告丁○○矢口否認有右揭傷害犯行，並辯稱：當天伊係因為買西瓜而至戊○○經營之西瓜攤，雖然有和甲○○發生口角，但是並沒有發生扭打，雙方只是
    互相拉扯互推，雖然伊有從西瓜攤內拿出西瓜刀一把，但只是要切西瓜，並沒有
    持西瓜刀砍甲○○云云。然查：
  (1)告訴人甲○○於本院調查指訴稱：當天下午伊工作完畢，伊和乙○○至西瓜攤，
    於西瓜攤內碰到丙○○定告知伊和丁○○間之工程糾紛，由丙○○去找丁○○，
    之後丙○○先回來，過了三、四十分鐘後丁○○過來，丁○○進來就直接用拳頭
    打伊，並從西瓜攤的抽屜內拿西瓜刀砍伊，其中一刀伊用手去接西瓜刀把手時，
    遭西瓜刀內側靠近把手處砍到左手，另一刀砍到棚架子等語；核與證人丙○○於
    本院調查時證稱：當天甲○○在西瓜攤找伊，叫伊去找丁○○，伊便去找丁○○
    並告知甲○○於西瓜攤等他，於傳完話後伊就自己回西瓜攤，並告訴甲○○已經
    找到丁○○，之後伊便於丁○○來西瓜攤前離開等語相符（參見本院九十一年五
    月二十四日訊問筆錄）。足證當日下午被告丁○○前往上開西瓜攤，係由告訴人
    甲○○於上開西瓜攤內遇見丙○○，由丙○○前再通知丁○○前往，被告辯稱偶
    然至西瓜攤而遇見告訴人即不可採。
  (2)又證人乙○○於本院調查時亦稱：當天伊和甲○○到西瓜攤後遇到丙○○，甲○○請丙○○約丁○○出來，之後丙○○就離開西瓜攤去找丁○○，後來丙○○一
    個人回西瓜攤告訴甲○○有約到丁○○，之後丙○○離開後丁○○才過來，丁○○並和甲○○發生爭執，丁○○就打甲○○頭部幾拳，丁○○並拿西瓜刀揮向甲○○，伊看到一刀砍到手，而一刀砍到棚架，之後伊便將西瓜刀搶下來等語（參
    見本院九十一年五月十四日訊問筆錄）；證人戊○○於本院調查時證稱：剛開始
    甲○○和乙○○到西瓜攤，當時丙○○已經在現場，後來看到丙○○離開並一個
    人回來，他們之間談什麼伊沒有聽到，之後丙○○離開西瓜攤，過了半小時後丁○○過來，由於講話很大聲伊因此離開，過了約半小時後回來，回來時僅看到甲○○和乙○○，事後才發現棚架被劃一刀等語（參見本院九十一年五月十四日訊
    問筆錄）。就上開證人乙○○、戊○○之證述，亦與告訴人甲○○指訴情節相符
    ，再依卷附之現場照片中所示，戊○○之上開西瓜攤棚架帆布，亦有遭利器劃破
    之痕跡，足證被告確有毆打告訴人及手持西瓜刀砍傷告訴人之情事。
  (3)雖被告丁○○提出證人林俊良證明伊並無右揭傷害犯行，經本院訊問林俊良後，
    其證稱：當天伊和綽號「紅龍」的人一起到西瓜攤買西瓜，下車後就看到二人在
    打架，因此伊沒有買西瓜就離開，而走時二人還在打架等語（參見本院九十一年
    五月二十四日訊問筆錄）。然證人林俊良前於警訊時證稱：當天伊和游錦龍二人
    到達西瓜攤時，只見甲○○和一名身穿米彩褲子男子，丁○○係後來才到，之後
    只見甲○○、丁○○二人互毆，並無看見丁○○持西瓜刀砍甲○○等語（參見九
    十年六月三十日警訊筆錄）。則從證人林俊良之前後證述，對於伊到達上開西瓜
    攤時，丁○○是否已在現場即有未合；再證人游錦龍於警訊時證稱：伊和林俊良
    去西瓜攤時，見到丁○○過來後和甲○○發生爭吵，並且雙方就打起來，打完之
    後丁○○就離開，然後甲○○也跟著離開等語（參見九十年六月三十日警訊筆錄
    ），亦和證人林俊良於本院證述見到二人互毆後旋即離開之情節相異，則證人林
    俊良、游錦龍二人之證述，其間相互矛盾，顯見渠二人證述係維護被告之詞，不
    足採信。
  (4)此外，並有宜蘭醫院出具之診斷證明書一紙附卷可稽。從而綜上所述，被告所辯
    顯係卸責之詞，不足採信，本件事證明確，被告犯行洵堪認定，應依法論科。
二、核被告所為，係犯刑法二百七十七條第一項傷害罪。爰審酌被告犯罪之目的、手
    段，被害人所受傷害之程度，及被告犯罪後仍飾詞卸責態度不佳等一切情狀，量
    處如主文所示之刑，並諭知易科罰金之折算標準，以示懲儆。扣案之西瓜刀一把
    ，係被告自戊○○經營之西瓜攤所取，並非被告所有，爰不為沒收之諭知，附此
    敘明。
據上論斷，應依刑事訴訟法第二百九十九條第一項前段，刑法二百七十七條第一項、
第四十一條第一項前段，罰金罰鍰提高標準條例第一條前段、第二條判決如主文。
本案經檢察官林慧到庭執行職務
中      華      民      國    九十一    年      六      月    二十八    日
                                  臺灣宜蘭地方法院刑事第二庭
                                        審判長法  官  黃  永  勝
                                              法  官  郭  顏  毓
                                              法  官  辜  漢  忠
右正本證明與原本無異。
如不服本判決，應於判決送達後十日內，向本院提出上訴狀。( 應附繕本 )
                                              書記官  林  秀  麗
中  華      民      國    九十一    年      七      月      一      日
附錄本案論罪科刑法條全文：
刑法第二百七十七條第一項
傷害人之身體或健康者，處三年以下有期徒刑、拘役或一千元以下罰金。
